【裁判字號】    99,抗,98
【裁判日期】    990825
【裁判案由】    選任臨時管理人
【裁判全文】
臺灣臺北地方法院民事裁定                99年度抗字第98號
再  抗告人  國寶人壽保險股份有限公司
法定代理人  丁○○
代  理  人  江東原律師
            趙文銘律師
            黃毓棋律師
相  對  人  新采國際開發股份有限公司
兼法定代理人
            甲○○
相  對  人  戊○○
            丙○○
            己○○
上五人共同
代  理  人  黃慧萍律師
上列當事人間請求選任臨時管理人事件，抗告人對於民國99年7
月26日本院所為之裁定提起再抗告，本院裁定如下：
    主  文
再抗告駁回。
再抗告程序費用新臺幣壹仟元由再抗告人負擔。
    理  由
一、再抗告意旨略以：相對人新采國際開發股份有限公司（下稱
    新采公司）之現任董事即第三人乙○○、陳志鴨、竺金榮、
    湛志鵬均遭本院假處分禁止渠等行使董事長、董事之職權，
    另相對人新采公司之法人股東即第三人成霖公司亦遭本院假
    處分禁止以新采公司之董事、監察人名義或指定其他自然人
    代表行使職權，是相對人新采公司之全體董事均已不能行使
    職權甚明。相對人新采公司雖稱其業於99年3月26日召開股
    東會選出新任董事及監察人云云，然該股東會係由第三人乙
    ○○依公司法第173條第4項所召集，而乙○○名下僅持有新
    采公司股份10萬股，非公司法第173條第4項所示之持有已發
    行股份總數3%以上之股東，自無權召集新采公司之股東會，
    是新采公司是日所為改選董監事之決議應非合法有效，詎原
    審不察，逕以新采公司已選任新任董監為由，遽駁回原適法
    裁定，適用法規容有違誤而有廢棄之必要等語。
二、按對於抗告法院之裁定再為抗告，僅得以其適用法規顯有錯
    誤為理由。抗告及再抗告，除本法另有規定外，準用民事訴
    訟法關於抗告程序之規定，非訟事件法第45條第3項、第46
    條分別定有明文。所謂適用法規顯有錯誤，係指確定裁判違
    背法規或現存判例解釋者，或抗告法院所為之裁定，就其取
    捨證據自行確定之事實，適用法規所持法律上判斷顯有錯誤
    而言。又所謂原則上之重要性，係指該再抗告事件所涉及之
    法律問題，意義重大而有加以闡釋之必要者而言。
三、經查，本件再抗告人再抗告意旨所指摘本院民國99年7月26
    日99年度抗字第98號裁定有未詳查第三人乙○○並非公司法
    第173條第4項所規定之持有已發行股份總數3%以上股份之股
    東而逕認其召開之股東會符合該條文所規定之股東會召集要
    件而以合法改選董監事。然參諸本院前開裁定理由欄第二段
    中，已詳細說明由形式上觀察得以認定相對人新采公司業經
    合法程序召集股東會並改選董事及監察人之理由。再參諸公
    司之利害關係人，依公司法規定聲請法院裁定選任臨時管理
    人事件，法院僅係依非訟事件程序審查選任臨時管理人有無
    其必要，縱再抗告人所稱屬實，亦係實體法上之爭執，並非
    本件非訟程序所得加以審究。本院前開裁定審查內容僅就形
    式上觀察為認定即已足，自無違反公司法第173條第4項規定
    可言，再抗告意旨所述僅係就本院依法認定之職權行使指摘
    有不當，並未涉及裁定適用法規是否顯有錯誤之問題，更非
    有法律問題意義重大而有加以闡釋必要之情形。因之，本院
    前開裁定為形式上審查後據以裁定准予強制執行，並無不當
    ，再抗告意旨仍指摘原裁定不當，求予廢棄，自不應許可，
    而應予駁回。
四、依非訟事件法第45條第3項、第46條、第21條第2項、第24條
    第1項、民事訴訟法第495條之1第2項、第95條、第78條，裁
    定如主文。
中    華    民    國    99    年    8     月    25    日
                民事第五庭    審判長法  官  薛中興
                                    法  官  洪純莉
                                    法  官  莊書雯
以上正本係照原本作成。
本裁定不得抗告。
中    華    民    國    99    年    8     月    25    日
                                      書記官  謝梅琴

司法院資訊處製作；財團法人民間司法改革基金會備份。
